臺灣臺北地方法院小額民事判決
111年度北小字第2209號
原      告  府會春秋雜誌社

法定代理人  廖淑英
訴訟代理人  徐桂峯
被      告  台北市南京雙星大廈管理委員會

兼  前一人
法定代理人  璩澤中
被      告  黃保國
共      同
訴訟代理人  劉耀鴻律師
上列當事人間侵權行為損害賠償事件，本院於民國111年9月29日
言詞辯論終結，判決如下：
    主    文
原告之訴及假執行之聲請均駁回。
訴訟費用新臺幣1,000元由原告負擔。
    理由要領
一、本判決依民事訴訟法第436條之18第1項規定，合併記載事實
    及理由要領。
二、原告主張，略以：被告璩澤中非經被告台北市南京雙星大廈
　　管理委員會(下稱管委會)依法召集選任之主任委員，違法行
    使職權、非法聘用被告黃保國任系爭大廈地下室停車場（下
    稱停車場）管理員。因原告所有之BFN-7975號自用小客車（
    下稱系爭車輛）分別於民國110年11月1日、111年3月8日、1
    11年3月25日停放於停車場被強力擦撞，受有修復費用新臺
    幣（下同）14,252元（零件2,870元、鈑金553元、塗裝9,48
    0元、工資1,349元）、車輛因毀損造成之折舊費用10,748元
    及精神慰撫金15,000元等損害，應負侵權行為損害賠償責任
    ，卻拒不賠償，為此依民法第184條第1項前段、第185條、1
    96條提起本訴等語。並聲明：㈠被告應給付原告40,000元，
    及自起訴狀繕本送達翌日起至清償日止，按年息5%計算之利
    息。㈡願供擔保請准宣告假執行。
三、被告則辯以：被告管委會現任主任委員確係被告璩澤中，原
    告未具體陳明暨舉證被告有何共同侵權行為之事實，是其主
    張並無可取等語。並聲明：原告之訴及假執行之聲請均駁回
    。　
四、本院之判斷：
  ㈠原告主張被告璩澤中未經被告管委會依法定程序召集選舉乙
    節，為被告否認。經查，依被告所提第8屆臨時會議會議紀
    錄其上載明被告管委會確係於110年11月16日依法召集委員
    並選任被告璩澤中為主任委員，有前揭會議紀錄可考（詳見
    本院卷第147頁），是被告抗辯璩澤中確為管委會經法定程
    序召集、選任之主任委員等語，信屬非虛。原告雖云該會議
    紀錄為被告璩澤中偽造，惟未舉證以實其說，已難憑採；另
    觀之原告所提出臺北市建築管理工程處函、臺北市建築管理
    工程處函、臺北市建築管理工程處單一陳情系統按件回復表
    、陳情函等件（見本院卷第59至69、91至93、119至121、18
    1頁），亦僅能證明原告對管委會之運作有所質疑，卻不能
    證明被告管委會有未依法召集、選任被告璩澤中為主任委員
    之情，是原告前開主張，即無可取。另原告主張被告非法聘
    用被告黃保國任地下室停車場管理員乙節，亦未舉證證明，
    是原告此部分所云，亦難憑取。又被告管委會、璩澤中、黃
    保國均委任劉耀鴻律師為本件訴訟代理人，有委任狀可憑（
    見本院卷第125、127、129頁），是原告主張被告委任之訴
    訟代理人欠缺合法代理權云云，容有所誤，合先敘明。
　㈡按因故意或過失，不法害他人之權利者，負損害賠償責任。
    數人共同不法侵害他人之權利者，連帶負損害賠償責任，民
    法第184條第1項前段、第185條第1項固有明文。惟侵權行為
    之成立，須行為人因故意過失不法侵害他人權利，亦即行為
    人須具備歸責性、違法性，並不法行為與損害間有因果關係
    ，始能成立，且主張侵權行為損害賠償請求權之人，對於侵
    權行為之成立要件應負舉證責任（最高法院100年度台上字
    第328號判決意旨參照）。又民事訴訟如係由原告主張權利
    者，依民事訴訟法第277條規定，應先由原告負舉證之責，
    若原告先不能舉證，以證實自己主張之事實為真實，則被告
    就其抗辯之事實即令不能舉證，或其所舉證據尚有疵累，亦
    應駁回原告之請求（最高法院100年度台上字第415號判決要
    旨參照）。
　㈢經查，原告主張系爭車輛分別於110年11月1日、111年3月8日
    、111年3月25日於被告黃保國管理之停車場受有強力擦撞之
    毀損，致其受有修復費用14,252元（零件2,870元、鈑金553
    元、塗裝9,480元、工資1,349元）、車輛因毀損造成之折舊
    費用10,748元及精神慰撫金15,000元之損害，應負侵權行為
    損害賠償責任，固據其提出行照影本、北都汽車股份有限公
    司松山服務廠估價單、當事人登記聯單等件（見本院卷第37
    、51、75、167頁）為證，被告則以前詞置辯。惟觀之原告
    所提估價單，僅係評估系爭車輛如需修繕應更換之零件與工
    資費用若干，並不能證明系爭車輛係因被告之共同侵害行為
    致受該等應行修繕之損害；另原告所提原證4與原證19之報
    案三聯單等件，充其量亦僅能證明原告有於111年3月25日、
    及同年6月1日（此與原告主張受損之時日亦有未合）針對系
    爭車輛非道路範圍交通事故之主動申報紀錄，卻不足以證明
    系爭車輛係因被告有何共同侵害行為致受有何等之損害，是
    原告據此主張被告應負共同侵權行為之損害賠償責任，即難
    憑取。此外，原告主張被告非法行使主任委員之職權、非法
    聘用地下室停車場管理員云云，既未舉證證明，更未證明此
    與原告系爭車輛受有損害之間有何因果關係，從而，原告主
    張被告應負共同侵權行為責任，請求被告賠償40,000元及法
    定遲延利息，即屬乏據，礙難准許。
五、綜上所述，原告依侵權行為法律關係提起本訴，請求被告給
    付原告40,000元，及自起訴狀繕本送達翌日起至清償日止，
    按年息5%計算之利息，為無理由，不應准許。原告之訴既經
    駁回，其假執行之聲請，亦失所附麗，併予駁回。
六、本件判決基礎已臻明確，另原告聲請傳喚訴外人林俊生、杜
    佳惠、李紅為證人，以證明林俊生、杜佳惠、李紅及被告璩
    澤中基於共同犯意聯絡非法向住戶收取停車未清潔費、管理
    費等各節，核與本件原告係主張被告共同侵權行為、請求賠
    償系爭車輛損害之爭點無關，並無傳訊之必要，另原告聲請
    調查如附表之資料，亦無涉本件前揭爭點之認定，及兩造其
    餘攻擊防禦方法，經核均不影響判決結果，爰不予逐一論述
    ，併此敘明。
七、訴訟費用負擔之依據：民事訴訟法第78條。依職權確定訴訟
    費用額為1,000元（第一審裁判費），由原告負擔。
中　　華　　民　　國　　111 　年　　10　　月　　21　　日
                  臺北簡易庭  法  官　林振芳
以上正本係照原本作成。
如不服本判決，須以違背法令為理由，應於判決送達後20日內向
本庭（臺北市○○區○○○路0段000巷0號）提出上訴狀（須附繕本）
。如委任律師提起上訴者，應一併繳納上訴審裁判費。
中　　華　　民　　國　　111 　年　　10　　月　　21　　日
                              書記官  賴敏慧
附表：
編號 原告所聲請調查之資料 1 管理委員會開會通知單 2 管理委員會選任主任委員選票 3 管理委員會開會簽到名單 4 管理委員會收取清潔費收據存根 5 管理委員會銀行帳戶及帳冊 6 第6、7、8、9屆管理委員會會議紀錄 
附錄：
一、民事訴訟法第436條之24第2項：
    對於小額程序之第一審裁判上訴或抗告，非以其違背法令為
    理由，不得為之。
二、民事訴訟法第436條之25：
    上訴狀內應記載上訴理由，表明下列各款事項：
  ㈠原判決所違背之法令及其具體內容。
  ㈡依訴訟資料可認為原判決有違背法令之具體事實。